臺灣基隆地方法院交通事件裁定　　　　　　　　　　　九十三年度交聲字第四七號
　　移
　　原處分機關　臺北市交通事件裁決所
　　聲明異議人　甲○○
　　即受處分人
右列受處分人因違反道路交通管理處罰條例案件，對於臺北市交通事件裁決所九十三
二月六日所為之處分（原處分案號：北市裁三字第裁二二Ｚ00000000號），
聲明異議，本院裁定如左：
    主  文
異議駁回。
    理  由
一、本件聲明異議意旨如聲明異議狀（如附件）所載。
二、按汽車行駛高速公路，前後兩車間之行車安全距離，在正常狀況，車速九十公里
    ／小時，小型車最小距離為四十五公尺，如遇濃霧、濃煙、強風、大雨、夜間行
    車或其他特殊狀況時，其安全距離應酌量增加，高速公路交通管制規則第六條第
    一項、第二項已有明定。又汽車行駛於高速公路或設管制之道路，而不遵管制之
    規定者，處汽車駕駛人新臺幣三千元以上六千元以下罰鍰，道路交通管理處罰條
  例第三十三條第一項定有明文；而汽車駕駛人駕駛汽車違反道路交通管理處罰條
    例第三十三條第一項規定者，除應依該條所規定之罰鍰處罰外，並予記違規點數
    一點，同條例第六十三條第一項第一款亦定有明文。
三、本件異議人即受處分人甲○○（下稱異議人）於民國九十二年十一月二十八日上
    午七時四十分許，駕駛所有車號二Ｄ─八九六三號自用小客車，沿國道三號高速
    公路（俗稱北二高）由北向南行駛至十公里二三九公尺處（汐止系統交流道出口
    匝道）時，因未保持行車安全距離，而與在前由張春進駕駛之車號Ｔ八─三七六
    六號自用小客貨車擦撞而肇事，經內政部警政署國道高速公路警察局第九警察隊
    木柵分隊（下稱舉發機關）員警以異議人違反道路交通管理處罰條例第三十三條
    第一項規定製單舉發，嗣異議人雖不服舉發而提出申訴，然經原處分機關之臺北
    市交通事件裁決所（下稱原處分機關）調查結果，仍認異議人確有在高速公路不
    遵管制規定，行車未保持安全距離之違規行為，原處分機關乃依道路交通管理處
    罰條例第三十三條第一項、第六十三條第一項第一款之規定，就異議人上開違規
    行為，裁處罰鍰三千元，並記違規點數一點。
四、訊據異議人甲○○坦承於前揭時、地駕駛所有之自用小客車，自後撞擊由張春進
    駕駛之自用小客貨車之事實，惟辯稱：事故發生時員警並未在場，舉發伊與張春
    進所駕車輛僅保持四十公尺之車距，係伊目測所得，並未經過科學儀器的證明，
    伊當時所指認的目標只是當時大約的距離，伊並未完全肯定此距離一定精確，在
    伊眼中以目測而言，四十公尺與四十五公尺根本沒有差別，警員以此為理由舉發
    ，伊認為是濫罰，員警應以科學儀器明確測出伊當時究竟保持多少車距云云。經
    查：
  (一)本件車禍事故發生後，員警據報到場處理，依異議人自陳之車速為時速九十公里
    ，及其目視當時二車之距離後，由員警會同丈量二車距離為四十公尺等情，為異
    議人所不否認，且有該日警詢筆錄影本一份在卷可稽。是車禍事故發生時，異議
    人駕駛之車輛與由張春進所駕駛之車輛二車間之距離，確係依據異議人之陳述丈
    量而得，堪信為真實。異議人事後更異前詞，認其所指出之目標僅係大約的距離
    ，其不確定是否精確，警員應以科學儀器採證云云，然現行交通員警舉發交通違
    規事件，並未規定均需以科學儀器採證，本件舉發員警依異議所述，測量二車間
    之安全間距，於採證上並無違誤，異議人猶執前詞置辯，要不足採。
  (二)依異議人自述之車速每小時九十公里；且與前車僅保持四十公尺距離之事實，再
    佐以卷附照片十三張及道路交通事故現場圖，本件車禍發生時為雨天，揆諸前揭
    規定，異議人理應保持較平時四十五公尺為長之安全距離，詎異議人僅保持四十
    公尺之安全距離，其駕駛汽車違返上開規定甚明。本件違規事證明確，原處分機
    關依道路交通管理處罰條例第三十三條第一項及六十三條第一項第一款等規定，
    裁處異議人三千元罰鍰，並記違規點數一點之處分，核無違誤，本件異議人之異
    議為無理由，自應將其異議駁回。
三、據上論斷，應依道路交通案件處理辦法第十九條，裁定如主文。
中      華      民      國    九十三  年      四      月      十六    日
                                臺灣基隆地方法院交通法庭
                                    法  官    劉  桂  金
右正本證明與原本無異。
對於本件裁定如有不服，應於收受送達後五日內，向本院提出抗告書狀，敘述抗告之
理由，抗告於臺灣高等法院。
                                    書記官    黃  士  元
中      華      民      國    九十三  年      四      月      二十  日
